臺灣高雄地方法院刑事判決　　　　　　　94年度訴字第1402號
公　訴　人　臺灣高雄地方法院檢察署檢察官
被　　　告　甲○○
上列被告因案件，經檢察官提起公訴（94年度毒偵字第2131號）
，本院判決如下：
    主  文
甲○○連續施用第一級毒品，處有期徒刑拾月，扣案之第一級毒
品海洛因壹包（含包裝袋，淨重為零點壹貳公克，包裝重為零點
參貳公克），沒收銷燬。又施用第二級毒品，處有期徒刑伍月。
應執行有期徒刑壹年。扣案之第一級毒品海洛因壹包（含包裝袋
，淨重為零點壹貳公克，包裝重為零點參貳公克），沒收銷燬。
    事  實
一、甲○○前因施用毒品案件，經本院以92年度毒聲字第4280號
    、5032號裁定送觀察勒戒，認無繼續施用毒品之傾向，於民
    國92年8 月29日執行完畢釋放，並經臺灣高雄地方法院檢察
    署檢察官以92年度毒偵字第2811、49080 號處分書為不起訴
    處分確定。甲○○於前開觀察勒戒執行完畢釋放後5 年內，
    竟基於施用第一級毒品海洛因之概括犯意，於94年1 月中旬
    至同年3 月初某日，在高雄市○○區○○路某友人住處，以
    將海洛因置於針筒內皮下注射之方式，連續施用第一級毒品
    海洛因多次。復另基於施用第二級毒品甲基安非他命之故意
    ，於94年2 月3 日18時50分許採尿時回溯120 小時內之某時
    （不含公權力拘束時間），在不詳地點，施用第二級毒品甲
    基安非他命1 次。嗣於94年2 月3 日17時，為警在高雄縣鳳
    山市○○○路130 號前查獲，並扣得海洛因1 包（含包裝袋
    ，淨重0.12公克、包裝重0.32克）。
二、案經高雄縣政府警察局鳳山分局報告臺灣高雄地方法院檢察
    署檢察官偵查起訴。
    理  由
一、訊據被告甲○○坦承連續施用海洛因之犯行，然否認有何施
    用第二級毒品甲基安非他命之犯行，辯稱：其從未施用甲基
    安非他命云云。然查；
  (一)被告施用第一級毒品部分：
    上述被告連續施用第一級毒品海洛因之事實，業據被告於本
    院審理時坦白承認，且被告為警查獲後所採集之尿液經送臺
    灣檢驗科技股份有限公司鑑驗，結果呈海洛因水解還原之代
    謝物嗎啡陽性反應，有該公司濫用尿液檢驗報告1 份附卷可
    參。又扣案海洛因1 包（含包裝袋，驗後淨重為0.12公克，
    包裝重為0.32公克），經送驗後，確含有海洛因成分，亦有
    法務部調查局調科壹字第22019679號鑑定通知書附卷可參。
    堪認被告此部分之自白與事實相符，其確有連續施用海洛因
    之行為無疑。
  (二)被告施用第二級毒品部分：
    被告雖否認有施用甲基安非他命行為，惟查被告為警查獲後
    所採集尿液，送臺灣檢驗科技股份有限公司以酵素免疫法（
    EIA）初 步檢驗，再以氣相層析質譜儀分析法（GC/MS）檢
    驗確認，結果呈甲基安非他命陽性反應，有該公司濫用尿液
    檢驗報告1 份附卷。按所謂「氣相層析質譜儀」，包括「氣
    相層析儀」及「質譜儀」2 部分，在「氣相層析儀」部分，
    其方法為將物質氣化後，再經分析管分離，由於各種物質之
    沸點及對管柱之吸附力不同，在經過檢測器測定後，表現出
    不同的滯留時間，利用滯留時間來判定是何種物質；「質譜
    儀」部分為檢測器，能將物質撞擊成碎片，記錄其質譜圖，
    因每個化合物之鍵結能力不同，故不同之物質會有其特定之
    質譜圖，因此在物質之判斷上有若指紋鑑定，因此，理論上
    如果扣除人為因素（例如檢體之間的污染）不予列計者，氣
    相層析質譜儀之精確度接近百分之百，有行政院退輔會榮民
    總醫院83年3 月1 日（83）北總內字第185 號函可稽；而甲
    基安非他命服用後24小時內約有70％排泄於尿液中，惟甲基
    安非他命於尿液中排出之最長時限，受施用、劑量、施用方
    式、個人體質及其代謝情況等因素影響，因個案而異，一般
    可檢出之最長時間為1 至5 天，此業經行政院衛生署管制藥
    品管理局於91年10月3 日以管檢字第110436號函函釋明確。
    本件被告被查獲後採集之尿液，經臺灣檢驗科技股份有限公
    司檢驗，被告尿液呈甲基安非他命陽性反應，且含甲基安非
    他命之濃度高達5568ng/ml ，呈甲基安非他命陽性反應，且
    係經以酵素免疫法（EIA）及 氣相層析質譜儀分析法（
    GC/MS）為 檢驗方式，揆諸前揭說明，本件在排除偽陽性反
    應產生可能之情形下，足徵被告確有於採尿時回溯120 小時
    內之某時（不含公權力拘束時間），在不詳地點，施用甲基
    安非他命1 次之行為，其上開辯解與事實不符，殊難採取。
  (三)再被告前因施用毒品案件，經本院以92年度毒聲字第4280號
    、5032號裁定送觀察勒戒，認無繼續施用毒品之傾向，於民
    國92年8 月29日執行完畢釋放，並經臺灣高雄地方法院檢察
    署檢察官以92年度毒偵字第2811、49080 號處分書為不起訴
    處分確定在案，此有臺灣高雄地方法院檢察署刑案資料查註
    紀錄表及臺灣高等法院前案紀錄表各 1 份在卷足按。綜上
    所述，被告觀察勒戒執行完畢釋放後5年內，再犯本案施用
    第一、二級毒品犯行，事證明確，應依法論科。
二、按海洛因、甲基安非他命分別為毒品危害防制條例第2 條第
    2 項第1 款、第2 款所明定之第一級、第二級毒品。次按犯
    毒品危害防制條例第10條施用第一級、第二級毒品之罪者，
    檢察官應聲請法院裁定令被告入勒戒處所觀察、勒戒，經觀
    察、勒戒後，認有繼續施用毒品傾向者，檢察官應聲請法院
    裁定令入戒治處所強制戒治，強制戒治執行完畢釋放後5 年
    內再犯第10條之罪，檢察官應依法追訴，此觀諸毒品危害防
    制條例第20條第1 項、第2 項、第23條第2 項前段規定自明
    。被告於觀察勒戒執行完畢釋放後5 年內，再犯本案施用第
    一、二級毒品犯行，核其所為，係犯同條例第10條第1 項施
    用第一級毒品罪、同條第2 項施用第二級毒品罪。被告持有
    第一級毒品海洛因、第二級毒品甲基安非他命後進而施用，
    持有之低度行為各為施用之高度行為所吸收，均不另論持有
    第一級、第二級毒品之罪。其先後多次施用第一級毒品，時
    間緊接，手法相同，所犯係構成要件相同之罪名，顯均係基
    於概括犯意反覆為之，為連續犯，依刑法第56條之規定，論
    以1 罪，並加重其刑。爰審酌被告歷經觀察、勒戒程序，猶
    無法戒絕毒癮，仍再度施用毒品，以及其犯罪動機、目的、
    手段、所生危害，犯後坦承施用第一級毒品海洛因犯行，然
    否認施用第二級毒品之態度等一切情狀，就其所犯上開2 罪
    ，分別量處如主文所示之刑，且定其應執行刑。至扣案海洛
    因1 包（含包裝袋，淨重0.12公克、包裝重0.32克），為毒
    品危害防制條例規定之第一級毒品，不論何人所有，爰依毒
    品危害防制條例第18條第1 項前段，沒收銷燬之（包裝袋部
    分，因與毒品難以析離，應一體視同毒品，並沒收銷燬之；
    另送驗如有耗損，因已滅失，爰不沒收銷燬之）。
據上論斷，應依刑事訴訟法第299條第1項前段，毒品危害防制條
例第10條第1項、第2項、第18條第 1項前段，刑法第11條、第56
條、第51條第5 款，判決如主文。
本件經檢察官乙○○到庭執行職務。
中　　華　　民　　國　　94　　年　　6 　　月　　23　　日
                  刑事第十六庭   審判長法　官  施柏宏
                                       法  官  洪能超
                                       法  官  陳億芳
以上正本證明與原本無異。
如不服本判決，應於收受送達後10日內向本院提出上訴書狀。
中　　華　　民　　國　　94　　年　　6 　　月　　29　　日
　　　　　　　　　　　　　　　　　　   書記官  林國龍
附錄本判決之論罪法條：
毒品危害防制條例第10條
施用第1級毒品者，處6月以上5年以下有期徒刑。
施用第2級毒品者，處3年以下有期徒刑。
